臺灣屏東地方法院刑事判決　　　　　　　　　　　　　九十一年度易字第八九號
　　公　訴　人　臺灣屏東地方法院檢察署檢察官
　　被　　　告　甲○○
右列被告因違反動產擔保交易法案件，經檢察官聲請簡易判決處刑（九十一年度偵字
第二五０一號），本院認不宜以簡易判決處刑，改依通常程序審理，茲判決如左：
    主  文
甲○○動產擔保交易之債務人，意圖不法之利益，將標的物遷移，致生損害於債權人
，處拘役參拾日，如易科罰金，以參佰元折算壹日，緩刑貳年。
    事  實
一、甲○○於民國九十年十一月十九日，以動產擔保交易附條件買賣之方式，在屏東
    縣萬丹鄉社皮村向乙○○即尚興機車行（由萬興機車行授權代理），購買車牌號
    碼ＮＥ八─０一五號重型機車，為動產擔保交易之債務人，約定總價金新台幣（
    下同）五萬三千元，分十二期給付，每月一期，頭期款一萬一千五百元，第二期
    至第六期，每期付款五千九百元，第七期至第十二期，每期付款五千元，標的物
    存放地點為其戶籍所在地即屏東縣萬丹鄉社皮村社皮十六之一八０號，在價金未
    付清之前，標的物所有權仍屬於出賣人所有，買受人僅得依約占有使用，不得任
    意遷移或為其他處分。詎甲○○在取得標的物之後，僅付款三期價金，自第四期
    起即拒不付款，並意圖為自己不法之利益，於民國九十一年二月間，將該標的物
    遷移前開約定停放地點，使乙○○追索無著，致生損害於乙○○本人。
二、案經乙○○訴請臺灣屏東地方法院檢察署檢察官偵查起訴。
    理  由
一、訊據被告甲○○固對其於前開時地，以附條件買賣之方式，向告訴人乙○○分期
    付款購買前開機車，只付款三期即未再繳納之事實坦承不諱，惟矢口否認有何違
    反動產擔保交易法之犯行，辯稱：因為我沒有收入，被終止租約，所以才搬走，
    我不知道搬家要告訴乙○○云云。經查：（一）右開事實，業據告訴人於偵訊及
    本院審理時指訴：「被告只有付三期的錢，九十一年二月就沒有繳，我有去找過
    他，但已人去樓空，他如果有困難應該要主動跟我聯絡，但他都未聯絡，起碼要
    把車子還我」等語綦詳，並有分期付款約定書、切結書、本票各一份附卷可稽。
    （二）又被告對本件分期付款約定書係屬真實並無意見，足徵該契約書確為被告
    所簽署，該約定書第三條第一項約定：「買方應具善良管理人之保管責任，應將
    機車存放在戶籍所在地或簽約時的現住地，若有遷移應主動告知賣方」，故被告
    於簽署契約時，即已知悉該車不得未告知告訴人而為移轉，是其上開所辯，係事
    後卸責之詞，不足採信，本件事證明確，被告犯行應堪認定。
二、核被告所為，係犯動產擔保交易法第三十八條之罪。爰審酌被告犯罪之動機、目
    的、手段、犯後態度、犯罪所生損害非巨、已與告訴人達成和解，有和解書一紙
    附卷等一切情狀，量處如主文所示之刑，並諭知易科罰金之折算標準。末查被告
    前未曾受有期徒刑以上刑之宣告，有台灣高等法院被告全國前案紀錄表在卷可按
    ，因一時短於思慮，致觸犯本件犯行，經此偵審教訓，當知警惕，而無再犯之虞
    ，本院認前開對其宣告之刑，以暫不執行為適當，爰諭知緩刑二年，以啟自新。
據上論斷，應依刑事訴訟法第四百五十二條、第二百九十九條第一項前段，動產擔保
交易法第三十八條，刑法第十一條前段、第四十一條第一項前段、第七十四條第一款
，罰金罰鍰提高標準條例第一條前段、第二條，判決如主文。
本案經檢察官陳川傑到庭執行職務。
中      華      民      國      九十一      年     十     月    三十    日
                                      臺灣屏東地方法院刑事第二庭
                                          審判長法  官黃國永
                                                法  官林昌義
                                                法  官翁世容
右正本證明與原本無異。
如不服本判決應於收受本判決後送達後十日內向本院提出上訴書狀，其未敘述上訴理
由者，並得於提起上訴後十日內向本院補提理由書狀（均須按他造當事人之人數附繕
本 ）「切勿逕送上級法院」
                                          書記官   王秋淑
中      華      民      國      九十一      年    十    月    三十      日
附錄
動產擔保交易法第三十八條
動產擔保交易之債務人，意圖不法之利益，將標的物遷移、出賣、出質、移轉、抵押
或為其他處分，致生損害於債權人者，處三年以下有期徒刑、拘役或科或併科六千元
以下之罰金。
